# 上年每股收益列报是否要复权？

提问人：baboochen 时间：2015-12-30 14:29:31
公司本年发生送股，那么利润表中列示的上年每股收益是否需要根据复权以后重新计算？

回答人：chenyiwei
需要。根据《企业会计准则第 34 号——每股收益》第十三条：发行在外普通股或潜在普通股的数量因派发股票股利、公积金转增资本、拆股而增加或因并股而减少，但不影响所有者权益金额的，应当按调整后的股数重新计算各列报期间的每股收益。